【裁判字號】    97,台抗,366
【裁判日期】    970516
【裁判案由】    違反毒品危害防制條例聲請再審
【裁判全文】
最高法院刑事裁定              九十七年度台抗字第三六六號
抗  告  人  甲○○
上列抗告人因違反毒品危害防制條例案件，不服台灣高等法院高
雄分院中華民國九十七年二月一日駁回其聲請再審之裁定（九十
七年度聲再字第十六號），提起抗告，本院裁定如下：
    主  文
抗告駁回。
    理  由
本件抗告人即受判決人甲○○原聲請再審意旨略稱：抗告人因涉
犯毒品危害防制條例之販賣第三級毒品罪，由台灣高雄地方法院
檢察署檢察官起訴（民國九十四年度偵字第九四０三號），經台
灣高雄地方法院以九十四年度訴字第一七五二號判決判處有期徒
刑五年三月，嗣提起上訴，經原審法院以九十五年度上訴字第一
二九九號判決駁回上訴，再經本院以九十六年度台上字第六六七
九號判決駁回上訴而確定。本件原確定判決（按應指原審九十五
年度上訴字第一二九九號判決，原裁定案由欄誤載為抗告人係對
本院九十六年度台上字第六六七九號判決聲請再審，尚有誤會。
唯此不影響本件裁定之結論，附此敘明。）認定：抗告人於九十
四年四月二十二日，在高雄市苓雅區「亞太天心舞場EZPUB 」廁
所內，販售第三級毒品愷他命給孫擎華等情，無非係以警方查扣
之愷他命四包、現金新台幣三千元、及證人孫擎華於偵訊及原審
審理時之證詞為據。惟證人孫擎華因於本件刑事程序中為虛偽之
陳述，業經台灣高雄地方法院檢察署檢察官以九十六年度偵字第
二二五九一號案件以涉犯偽證罪嫌起訴在案，現由台灣高雄地方
法院審理中。則本件原確定判決所憑證人之證詞，已證明係虛偽
，而有刑事訴訟法第四百二十條第一項第二款規定之再審原因，
且該案現由台灣高雄地方法院審理中，尚無因證據不足而有不能
開始進行之情事，爰依法聲請再審等語。原裁定以：依刑事訴訟
法第四百二十條第二項規定，以該條第一項第二款規定聲請再審
者，以該項證言已經判決確定證明其為虛偽，或其刑事訴訟不能
開始或續行非因證據不足者為限，始得聲請再審。若該偽證案件
經開始刑事訴訟程序，而在繼續審理中，但尚未判決確定，即不
合於上開得聲請再審之規定。經查，抗告人所指原確定判決所憑
之孫擎華之證言，因孫擎華涉嫌刑法第一百六十八條之偽證罪，
經檢察官起訴，由台灣高雄地方法院以九十六年度訴字第四一０
三號案件審理中，然既尚未經判決確定，且亦無刑事訴訟程序不
能開始或續行之情形，即與刑事訴訟法第四百二十條第一項第二
款及同條第二項所定之情形不符，而認其聲請再審無理由，予以
駁回。經核原裁定並無不合。抗告意旨略稱：其聲請再審所指原
確定判決所憑之證言，固得以確定判決證明其虛偽，此外，若該
偽證案件已繫屬中，必其訴訟程序不能開始或續行係非因證據不
足者為限，均得聲請之。乃原裁定將之解為原確定判決所憑之證
言，除須以確定判決證明其虛偽外，並兼須其訴訟程序不能開始
或續行，係非因證據不足者始足當之，此二條件缺一不可，其適
用法律，似不無商榷之餘地等語。惟查抗告意旨顯然曲解原裁定
之意旨，並全憑己見，任意指摘，其抗告為無理由，應予駁回。
據上論結，應依刑事訴訟法第四百十二條，裁定如主文。
中    華    民    國  九十七  年    五    月   十六   日
                      最高法院刑事第四庭
                          審判長法官  林  增  福
                                法官  張  清  埤
                                法官  陳  世  雄
                                法官  蔡  國  在
                                法官  石  木  欽
      本件正本證明與原本無異
                                      書  記  官
中    華    民    國  九十七  年    五    月   二十   日
                                                    Ａ


司法院資訊處製作；財團法人民間司法改革基金會備份。
